【裁判字號】    99,訴,1467
【裁判日期】    991104
【裁判案由】    搶奪等
【裁判全文】
臺灣高雄地方法院刑事判決              99年度訴字第1467號
公  訴  人  臺灣高雄地方法院檢察署檢察官
被      告  甲○○
指定辯護人  本院公設辯護人黃文德
上列被告因搶奪等案件，經檢察官提起公訴（99年度偵字第5554
號），被告於準備程序進行中就被訴事實為有罪之陳述，經本院
合議庭裁定改依簡式審判程序審理，判決如下：
    主  文
甲○○共同攜帶兇器竊盜，處有期徒刑柒月；又共同意圖為自己
不法之所有，而搶奪他人之動產，處有期徒刑玖月。應執行有期
徒刑壹年貳月。
    事  實
一、甲○○與丁○○（另行通緝中）為朋友，渠等因缺錢花用，
    竟分別為下列犯行：
（一）甲○○與丁○○共同基於意圖為自己不法所有之犯意聯絡
      ，於民國98年12月25日20時許，由丁○○騎乘向不知情友
      人借得之普通重機車搭載甲○○，至高雄縣鳳山市○○路
      141 號前，由甲○○持客觀上足以對人之生命、身體構成
      威脅，足供兇器使用之板手1 支（起訴書誤載為螺絲起子
      ），竊取乙○○所有，車牌號碼為992-CDA 之車牌1 面，
      丁○○則在旁把風，得手後，渠2 人旋將該車牌懸掛在所
      騎乘之上開重機車上。
（二）甲○○與丁○○共同基於意圖為自己不法所有之犯意聯絡
      ，於98年12月26日0 時35分許，由甲○○騎乘上開懸掛竊
      得992-CDA 號車牌之普通重機車搭載丁○○，行經高雄市
      新興區○○○路109 號前，見鐘欣穎騎乘車牌號碼為226-
      BJY 號普通重機車，搭載張詠欣行經該處，旋趁丙○○騎
      乘機車不及防備之際，由丁○○自丙○○右方徒手搶奪其
      所有，置放在機車腳踏板上之咖啡色肩背包1 只（內有現
      金新臺幣【下同】500 元、提款卡、國民身分證、全民健
      康保險卡、學生證各1 張、門號為0000000000號NOKIA 牌
      手機1 支、SONY牌T300型數位相機1 台、香水、地下室遙
      控器等物），得手後，即沿高雄市新興區○○○路由西往
      東方向加速離去。嗣因甲○○騎乘上開重機車車速過快，
      重心不穩人車倒地，鐘欣穎與張詠欣尾隨追呼而至，丁○○因見鐘欣穎欲拿回上開遭搶奪之肩背包，雙方乃發生拉
      扯，詎丁○○竟另基於傷害之犯意，徒手推倒鐘欣穎，致
      鐘欣穎倒地後受右膝挫裂傷之傷害，甲○○與丁○○旋即
      騎乘上開重機車逃離現場。其後，渠2 人遂將搶得之上開
      數位相機，以1,500 元之價格，販售予位於高雄市新興區
      ○○○路118 號浩瀚通訊行不知情之負責人許雅舜，現金
      由渠等朋分花用，其餘證件、物品則丟棄於高雄市前鎮區
      草衙派出所附近。嗣因丁○○遺留其所使用，門號為0000
      000000行動電話1 支、藍白拖鞋1 雙及甲○○所有之夾腳
      指脫鞋1 雙在現場，經警循線而查悉上情。
二、案經高雄市政府警察局新興分局報告臺灣高雄地方法院檢察
    署檢察官偵查起訴。
    理  由
一、本案被告甲○○所犯之罪，並非法定刑為死刑、無期徒刑或
    最輕本刑3 年以上有期徒刑之罪，亦非高等法院管轄第一審
    之案件，其於本院準備程序中就被訴事實已為有罪之陳述，
    本院乃裁定進行簡式審判程序。又簡式審判程序之證據調查
    ，依刑事訴訟法第273 條之2 規定，不受同法第159 條第1
    項審判外陳述排除之限制，再被告對於卷內之各項證據亦不
    爭執證據能力，故卷內所列之各項證據，自得作為證據，先
    予敘明。
二、上揭犯罪事實，業據被告甲○○於本院審理時均坦承不諱，
    核與被害人乙○○、丙○○於警詢、偵查中之指述（見高雄
    市政府警察局新興分局警卷第9 頁至第15頁、第18頁至第19
    頁、99年度偵字第5554號偵卷第8 頁至第9 頁、第45頁）均
    相符，並經證人張詠欣、證人即門號0000000000號申辦人楊
    韻巧、證人即浩瀚通訊行負責人許雅舜於警詢時證述屬實（
    見高雄市政府警察局新興分局警卷第21頁至第23頁、第25頁
    至第26頁、第28頁至第29頁），復有具領人丙○○之贓物認
    領保管單、浩瀚通訊讓渡切結書、失車完整鍵個別查詢作業
    資料、莊正明外科診所診斷書各1 紙、案發地點照片4 張、
    監視器翻拍照片6 張（見高雄市政府警察局新興分局警卷第
    46頁至第48頁、第61頁、第65頁至第66頁、第72頁）在卷可
    稽，足認被告任意性自白均與事實相符，本件事證明確，其
    犯行均堪認定，應俱予依法論科。
三、按刑法第321 條第1 項第3 款規定所謂之兇器，其種類並無
    限制，凡客觀上足對人之生命、身體、安全構成威脅，具有
    危險性之兇器均屬之，且祇須為犯行時攜帶此種具有危險性
    之兇器為已足，並不以攜帶之初有行兇之意圖為必要，最高
    法院79年臺上字第5253號著有判例可資參照。本件被告就事
    實欄一（一）所使用之板手，係金屬材質製成，客觀上自足
    以對於他人之生命、身體構成威脅而具有危險性，屬刑法所
    謂兇器甚明。是核被告甲○○就事實欄一（一）所為，係犯
    刑法第321 條第1 項第3 款攜帶兇器竊盜罪；就事實欄一（
    二）所為，係犯同法第325 條第1 項之搶奪罪。公訴意旨認
    被告就事實欄一（一）部分，係犯同法第320 條第1 項普通
    竊盜罪嫌，惟檢察官於本院審理時，業已自行更正原起訴法
    條為同法第321 條第1 項第3 款加重竊盜罪，本院自無庸再
    變更檢察官起訴之法條。又被告與丁○○間，就事實欄一之
    2 次犯行，均有犯意之聯絡及行為分擔，俱為共同正犯。被
    告上開2 罪，犯意各別，行為互殊，應予分論併罰。爰審酌
    被告正值壯年，不思正途以獲取所需，竟先竊取他人車牌，
    復乘人不備，搶取被害人之財物，危害社會治安，侵害他人
    財產，造成被害人內心恐懼甚深，本應從重量刑，以收刑法
    教化之效，惟念及被告犯後坦承全部犯行，態度良好，已有
    悔意，復參酌其犯罪動機、生活狀況、智識程度及所生之危
    害等一切情狀，分別量處如主文所示之刑，並定其應執行刑
    ，以資儆懲。至供被告犯事實欄一（一）所示犯行之板手1
    支，非屬被告或共同被告丁○○所有，業經被告供承在卷（
    見本院卷一第27頁），且非違禁物，爰不為沒收之諭知，併
    此敘明。
據上論斷，應依刑事訴訟法第273 條之1 第1 項、第299 條第1
項前段，刑法第28條、第321 條第1 項第3 款、第325 條第1 項
、第51條第5 款，判決如主文。
本案經檢察官鄧怡君到庭執行職務。
中    華    民    國    99    年    11    月    4    日
                  刑事第七庭    法  官  簡佩珺
以上正本證明與原本無異。
如不服本判決應於收受送達後十日內向本院提出上訴書狀，並應
敘述具體理由；其未敘述上訴理由者，應於上訴期間屆滿後二十
日內向本院補提理由書（均須按他造當事人之人數附繕本）「切
勿逕送上級法院」。
中    華    民    國    99    年    11    月    4    日
                                書記官  蕭家玲
附錄犯罪科刑法條：
中華民國刑法第321條
（加重竊盜罪）
犯竊盜罪而有左列情形之一者，處6 月以上、5 年以下有期徒刑
：
一、於夜間侵入住宅或有人居住之建築物、船艦或隱匿其內而犯
    之者。
二、毀越門扇、牆垣或其他安全設備而犯之者。
三、攜帶兇器而犯之者。
四、結夥三人以上而犯之者。
五、乘火災、水災或其他災害之際而犯之者。
六、在車站或埠頭而犯之者。
前項之未遂犯罰之。
中華民國刑法第325條
（普通搶奪罪）
意圖為自己或第三人不法之所有，而搶奪他人之動產者，處6 月
以上5 年以下有期徒刑。
因而致人於死者，處無期徒刑或7 年以上有期徒刑，致重傷者，
處3 年以上10年以下有期徒刑。
第 1 項之未遂犯罰之。

司法院資訊處製作；財團法人民間司法改革基金會備份。
